【裁判字號】    99,易,2892
【裁判日期】    991130
【裁判案由】    竊盜等
【裁判全文】
臺灣板橋地方法院刑事判決              99年度易字第2892號
公  訴  人  臺灣板橋地方法院檢察署檢察官
被      告  吳明同
上列被告因竊盜等案件，經檢察官提起公訴（99年度偵字第1853
6 號），被告於本院準備程序進行中，就被訴犯罪事實為有罪之
陳述，本院告知簡式審判程序之旨，並聽取其與公訴人之意見後
，經本院裁定進行簡式審判程序審理後，判決如下：
    主  文
吳明同犯如附表編號1 至5 所示之罪名，均累犯，各處如附表編
號1 至5 所示之宣告刑。應執行有期徒刑壹年陸月，如易科罰金
，以新臺幣壹仟元折算壹日。
    事  實
一、吳明同前於民國94年間因竊盜案件，經臺灣臺北地方法院（
    下稱臺北地院）以94年度簡字第754 號刑事簡易判決處有期
    徒刑5 月，且得易科罰金確定，並於94年8 月8 日易科罰金
    執行完畢。復於97年間因竊盜案件，經臺北地院以97年度簡
    字第705 號刑事簡易判決處有期徒刑3 月，且得易科罰金確
    定，並於97年4 月10日易科罰金執行完畢。
二、詎其仍不知悔改，猶意圖為自己不法之所有，分別基於竊盜
    之犯意，先後於附表編號1 至4 所示之時間、地點，徒手竊
    取王代娜、吳美鳳、吳月珠及林雅雯所有之附表編號1 至 4
    所示之被害財物，得手後均隨即離去現場，並將該所竊得之
    現金供己花用殆盡，而將所竊得之證件隨意棄置；另基於意
    圖為自己不法所有，於附表編號5 所示之時間、地點，持其
    所竊得附表編號4 之林雅雯所有渣打銀行金融卡1 張至自動
    櫃員機，接續2 次輸入密碼，以此不正方法，自該存款帳戶
    內提領現金新臺幣（下同）20,000元及7, 000元，共計27,0
    00元，供己花用殆盡；嗣於99年5 月24日下午2 時50分許，
    在臺北縣中和市○○路9 號大潤發賣場前因另案件通緝為警
    緝獲，並當場在其身上起出王代娜失竊之統一7-11儲值卡 1
    張（業由王代娜領回）、吳月珠失竊之黑色皮夾1 只（含有
    吳月珠身分證、棉花田卡、采紅坊小吃店名片各1 張，業由
    吳月珠領回），且經吳明同同意搜索而帶同員警至其位於臺
    北縣板橋市○○街15之3 號住處，起出吳美鳳失竊之御貓園
    會員卡1 張（業由吳美鳳領回），始查悉上情。
三、案經林雅雯訴由臺北市政府警察局移送臺灣板橋地方法院檢
    察署檢察官偵查起訴。
    理  由
壹、程序方面：本件被告吳明同所犯係死刑、無期徒刑、最輕本
    刑3 年以上有期徒刑以外之罪，其於準備程序就前揭被訴事
    實為有罪之陳述，經法官告知簡式審判程序之旨，並聽取其
    與公訴人之意見後，本院認無不得或不宜改依簡式審判程序
    進行之處，爰依刑事訴訟法第273 條之1 第1 項、第284 條
    之1 之規定，由本院合議庭裁定本件由受命法官獨任進行簡
    式審判程序，合先敘明。
貳、實體方面：
一、上開事實，業據被告吳明同於警詢、偵查及本院訊問時坦承
    不諱，核與被害人王代娜、吳美鳳及吳月珠於警詢時指訴及
    告訴人即被害人林雅雯於警詢時指述之情節大致相符，並有
    附表編號1 至5 書證欄所示之書證在卷可證。是以，被告前
    開自白核與事實相符，堪以採信。故本件事證已臻明確，被
    告犯行足堪認定，應予依法論科。
二、就附表編號1 至4 所示部分，核被告所為，均係犯刑法第32
    0 條第1 項之竊盜罪，及就附表編號5 所示部分，核其所為
    ，係犯刑法第339 條之2 第1 項之以不正方法由自動付款設
    備取得他人之物罪。復被告先後2 次以不正方法由自動付款
    設備取得他人財物，各係基於單一犯罪計畫，在時間、空間
    密切相連之情況下接續而為，係接續犯，應評價為一不正方
    法由自動付款設備取得他人之物罪。至被告所犯附表編號 1
    至5 所示之各罪間，犯意各別，行為互殊，應予分論併罰。
    再查，被告前於94年間因竊盜案件，經臺北地院以94年度簡
    字第754 號刑事簡易判決處有期徒刑5 月，且得易科罰金確
    定，並於94年8 月8 日易科罰金執行完畢，及於97年間因竊
    盜案件，經臺北地院以97年度簡字第705 號刑事簡易判決處
    有期徒刑3 月，且得易科罰金確定，並於97年4 月10日易科
    罰金執行完畢在案，此有臺灣高等法院被告前案紀錄表1 份
    在卷足證，是其於受有期徒刑執行完畢後5 年內故意再犯有
    期徒刑以上之附表編號1 至5 所示之各罪，均為累犯，各應
    依刑法第47條第1 項之規定，各加重其刑。爰審酌被告有竊
    盜前科，已如前述，其素行不良，且正值壯年，卻不思循正
    途賺取所需，其犯罪之動機、目的、手段實屬可議，且對被
    害人之財產所造成損害非輕，及迄今尚未賠償被害人等所受
    之損失，惟被害人王代娜、吳月珠及吳美鳳業已領回部分失
    竊財物，以及被告犯後坦承犯行，態度尚可等一切情狀，分
    別量處如主文所示之刑，併均諭知易科罰金之折算標準，並
    定應執行之刑，以資懲儆。
據上論斷，應依刑事訴訟法第273 條之1 第1 項、第299 條第 1
項前段，刑法第320 條第1 項、第339 條之2 第1 項、第47條第
1 項、第51條第5 款、第41條第1 項前段、第8 項，刑法施行法
第1 條之1第1項、第2 項前段，判決如主文。
本案經檢察官洪國朝到庭執行職務。
中    華    民    國    99    年    11    月    30    日
                  刑事第十三庭法  官  饒金鳳
以上正本證明與原本無異。
如不服本判決，應於判決送達後10日內，向本院提出上訴書狀，
且上訴書狀應敘述具體理由，而上訴書狀未敘述上訴理由者，應
於上訴期間（即自收受判決書之翌日起算10日）屆滿後20日內補
提理由書。
                              書記官  許雅琪
中    華    民    國    99    年    11    月    30    日
附錄本案論罪科刑法條全文
中華民國刑法第320 條：
意圖為自己或第三人不法之所有，而竊取他人之動產者，為竊盜
罪，處5 年以下有期徒刑、拘役或500 元以下罰金。
意圖為自己或第三人不法之利益，而竊佔他人之不動產者，依前
項之規定處斷。
前二項之未遂犯罰之。
中華民國刑法第339 條之2 ：
意圖為自己或第三人不法之所有，以不正方法由自動付款設備取
得他人之物者，處3 年以下有期徒刑、拘役或10,000元以下罰金
。
以前項方法得財產上不法之利益或使第三人得之者，亦同。
附表：
┌──┬───┬──────┬──────┬───────────┬────────┬───────┬───────┐
│編號│被害人│時        間│地        點│   被   害   財   物  │書            證│  所 犯 罪 名 │宣   告   刑  │
│    │      │            │            │                      │                │              │              │
│    │      │            │            │                      │                │              │              │
├──┼───┼──────┼──────┼───────────┼────────┼───────┼───────┤
│1   │王代娜│99年4 月11日│臺北市萬華區│黑色女用皮夾1 只（含有│贓物認領保管單1 │竊盜罪        │有期徒刑肆月，│
│    │      │下午3 許    │桂林路1 號家│玉山銀行信用卡1 張、統│紙、臺北市政府警│              │如易科罰金，以│
│    │      │            │樂福大賣場  │一7- 11 儲值卡1 張、王│察局刑事警察大隊│              │新臺幣壹仟元折│
│    │      │            │            │代娜身分證1 張、重型機│搜索扣押筆錄暨扣│              │算壹日        │
│    │      │            │            │車駕照1 張、警察人員服│押物品目錄表1 份│              │              │
│    │      │            │            │務證1 張及現金約2,000 │（偵查卷第19、64│              │              │
│    │      │            │            │元）                  │至72頁）        │              │              │
├──┼───┼──────┼──────┼───────────┼────────┼───────┼───────┤
│2   │吳美鳳│99年5 月6 日│臺北市信義區│咖啡色女用皮夾1 只（含│贓物認領保管單1 │竊盜罪        │有期徒刑肆月，│
│    │      │下午1 時25分│東興路45號B1│有萬泰、玉山、華南、花│紙、臺北市政府警│              │如易科罰金，以│
│    │      │許          │家樂福大賣場│旗、富邦、永豐、荷蘭等│察局刑事警察大隊│              │新臺幣壹仟元折│
│    │      │            │            │銀行信用卡9 張、吳美鳳│搜索扣押筆錄暨扣│              │算壹日        │
│    │      │            │            │身分證1 張、吳美鳳健保│押物品目錄表1 份│              │              │
│    │      │            │            │卡1 張、重型機車駕照1 │（偵卷第32、64至│              │              │
│    │      │            │            │張、機車行車執照1 張、│72頁）          │              │              │
│    │      │            │            │御貓園儲值卡1 張、全聯│                │              │              │
│    │      │            │            │社會員卡、現金約200 元│                │              │              │
│    │      │            │            │）                    │                │              │              │
├──┼───┼──────┼──────┼───────────┼────────┼───────┼───────┤
│3   │吳月珠│99年5 月7 日│臺北縣中和市│黑色女用皮夾1 只（含有│贓物認領保管單1 │竊盜罪        │有期徒刑肆月，│
│    │      │上午9 時30分│福祥路9 號B1│臺灣銀行金融卡1 張、花│紙、臺北市政府警│              │如易科罰金，以│
│    │      │許          │大潤發大賣場│旗銀行信用卡1 張、新光│察局刑事警察大隊│              │新臺幣壹仟元折│
│    │      │            │            │銀行信用卡1 張、吳月珠│搜索扣押筆錄暨扣│              │算壹日        │
│    │      │            │            │身分證1 張、吳月珠健保│押物品目錄表1 份│              │              │
│    │      │            │            │卡1 張、棉花田卡1 張、│（偵卷第39、64至│              │              │
│    │      │            │            │采紅坊小吃店名片1 張、│72 頁）         │              │              │
│    │      │            │            │現金約4,000 元）      │                │              │              │
├──┼───┼──────┼──────┼───────────┼────────┼───────┼───────┤
│4   │林雅雯│99年5 月16日│臺北縣三重市│黑色皮夾1 只（含有台新│監視錄影器畫面翻│竊盜罪        │有期徒刑肆月，│
│    │      │上午11時許  │重新路5 段  │、玉山、華南、渣打、土│拍照片4 張（偵卷│              │如易科罰金，以│
│    │      │            │654 號家樂福│地等銀行金融卡5 張、郵│第48-49 頁）    │              │新臺幣壹仟元折│
│    │      │            │大賣場      │局提款卡1 張、中國信託│                │              │算壹日        │
│    │      │            │            │、玉山等銀行信用卡2 張│                │              │              │
│    │      │            │            │、林雅雯身分證1 張、侯│                │              │              │
│    │      │            │            │福慶身分證1 張、林雅雯│                │              │              │
│    │      │            │            │健保卡1 張、侯億吟健保│                │              │              │
│    │      │            │            │卡1 張、侯忠興健保卡1 │                │              │              │
│    │      │            │            │張、汽、機車駕照、現金│                │              │              │
│    │      │            │            │50,000 元）           │                │              │              │
├──┼───┼──────┼──────┼───────────┼────────┼───────┼───────┤
│5   │林雅雯│99年5 月16日│不詳地點    │現金20,000元、7,000 元│渣打銀行臺幣交易│以不正方法由自│有期徒刑伍月，│
│    │      │某時        │            │                      │明細表1 紙（偵卷│動付款設備取得│如易科罰金，以│
│    │      │            │            │                      │第47頁）        │他人之物罪    │新臺幣壹仟元折│
│    │      │            │            │                      │                │              │算壹日        │
└──┴───┴──────┴──────┴───────────┴────────┴───────┴───────┘

司法院資訊處製作；財團法人民間司法改革基金會備份。
